【裁判字號】    98,易,425
【裁判日期】    980908
【裁判案由】    傷害
【裁判全文】
臺灣雲林地方法院刑事判決               98年度易字第425號
聲  請  人  臺灣雲林地方法院檢察署檢察官
被      告  乙○○
上列被告因傷害案件，經檢察官聲請以簡易判決處刑（98年度偵
字第2326號），本院認為不宜，改依通常程序審理，判決如下：
    主  文
本件公訴不受理。
    理  由
一、檢察官聲請簡易判決處刑書意旨略以：被告乙○○與甲○○
    係夫妻，於民國98年4 月17日15時40分許，在雲林縣四湖鄉
    內湖村下桂山3 號住處，因細故與甲○○發生口角爭執後，
    竟基於傷害之犯意，徒手毆打甲○○，致其受有前額右眼挫
    傷、雙手擦傷及胸部挫傷等傷害。案經告訴人甲○○訴由雲
    林縣警察局臺西分局移送偵辦等語。因認被告乙○○涉犯刑
    法第277條第1項之傷害罪嫌，而聲請以簡易判決處刑。
二、按「檢察官聲請以簡易判決處刑之案件，經法院認為有第45
    1 條之1 第4 項但書之情形者，應適用通常程序審判之。」
    、「第1 項及前項情形，法院應於檢察官求刑或緩刑宣告請
    求之範圍內為判決，但有左列情形之一者，不在此限︰...
    三、法院於審理後，認應為無罪、免訴、不受理或管轄錯誤
    判決之諭知者。」，另按「告訴乃論之罪，告訴人於第一審
    辯論終結前得撤回其告訴。」，又「告訴經撤回者，應諭知
    不受理之判決。」，且得不經言詞辯論為之，刑事訴訟法第
    452 條、第451 條之1 第4 項但書第3 款、第238 條第1 項
    、第303條第3款、第307條分別定有明文。
三、查本件告訴人甲○○告訴被告乙○○涉犯傷害案件，聲請人
    聲請簡易判決處刑書認係觸犯刑法第277 條第1 項傷害罪，
    依同法第287 條前段之規定，須告訴乃論。茲據告訴人甲○
    ○撤回告訴（詳本院98年度港簡字第82號卷第8 頁至第9 頁
    ），依照首開說明，本件爰改依通常訴訟程序，並不經言詞
    辯論，逕為諭知不受理之判決。
據上論斷，依刑事訴訟法第452條、第451條之1第4項但書第3款
、第284條之1、第303條第3款、第307條，判決如主文。
中    華    民    國    98    年    9     月    8     日
                  刑事第三庭  法  官  張文俊
以上正本證明與原本無異。
如不服本判決，應於收受送達後10日內向本院提出上訴書狀，並
應敘述具體理由；其未敘述具體上訴理由者，應於上訴期間屆滿
後20日內，向本院補提理由書（均應按他造當事人之人數附繕本
），「切勿逕送上級法院」。告訴人或被害人如對於本判決不服
者，應具備理由請求檢察官上訴，其上訴期間之計算係以檢察官
收受判決正本之日期為準。
                              書記官  金雅芳
中    華    民    國    98    年    9     月    8     日


司法院資訊處製作；財團法人民間司法改革基金會備份。
